【裁判字號】    99,交上易,1496
【裁判日期】    991229
【裁判案由】    業務過失傷害
【裁判全文】
臺灣高等法院臺中分院刑事判決      99年度交上易字第1496號
上  訴  人
即  被  告  鍾任賢
上列上訴人因業務過失傷害案件，不服臺灣臺中地方法院99年度
交易字第656號中華民國99年10月14日第一審判決（起訴案號：
臺灣臺中地方法院檢察署99年度偵字第12534號），提起上訴，
本院判決如下：
    主  文
上訴駁回。
鍾任賢緩刑貳年。
    事實及理由
一、本案經本院審理結果，認第一審判決認事用法及量刑均無不
    當，應予維持，並引用第一審判決書之記載（如附件）。
二、上訴人即被告（下稱被告）鍾任賢上訴意旨略以：「被告因
    業務過失傷害案件，經調解委員協議賠償新臺幣（下同）2
    萬3千元，經告訴人黃正男同意雙方達成和解。被告因金錢
    來不及籌措，所以過了法定期限無法給付對方，今已籌到錢
    ，已在民國99年10月20日於美村路健康派出所給付告訴人2
    萬3千元，並經告訴人同意原諒，且願意撤回告訴，為此提
    起上訴，請法官審酌上情，減輕刑責，並為緩刑之宣告等語
    。
三、本院經核原審判決認事用法及量刑均無不當，被告上訴意旨
    請求從輕量刑，並無可取。惟按被告前未曾受有期徒刑以上
    刑之宣告，此有臺灣高等法院被告前案紀錄表1份在卷可按
    ，素行尚屬良好，其因過失罹犯本案固有不是，然已與告訴
    人黃正男達成調解，有臺灣臺中地方法院調解程序筆錄1份
    在卷（見偵卷第12頁）可按，雖未能於調解期限內如期給付
    款項，然終於99年10月22日給付上開金額完畢，告訴人並表
    示撤銷告訴之意思（惟已逾第一審辯論終結前得撤回告訴之
    期間），請求給予被告緩刑機會，已經告訴人於本院審理時
    陳述明確，復有和解書1份在卷（見本院卷第4頁）可參，堪
    認被告已盡其所能彌補因其過失導致告訴人所受之損害，並
    已徵得告訴人之諒解，稽之被告係高中畢業，家庭經濟狀況
    小康，擔任清潔公司負責人，有正當職業，本件車禍發生後
    並有下車察看並協助救護，坦承應對本案車禍負全部責任，
    犯後態度尚稱良好，末並取得告訴人原諒而達成調解，本院
    審以上情，認被告經此偵審教訓當益知戒慎而無再犯之虞，
    認原審判決主文所示之宣告刑以暫不執行為適當，爰併予宣
    告緩刑2年，以勵自新。
四、據上論斷，應依刑事訴訟法第373條、第368條，刑法第74條
    第1項第1款，判決如主文。
本案經檢察官朱介斌到庭執行職務。
中    華    民    國    99    年    12    月    29    日
            刑事第九庭  審判長法  官  江  德  千
                              法  官  莊  深  淵
                              法  官  賴  妙  雲
以上正本證明與原本無異。
不得上訴。
                              書記官  陳  三  軫
中    華    民    國    99    年    12    月    29    日

司法院資訊處製作；財團法人民間司法改革基金會備份。
